

ADINDA NUR FITRIANI

UNDERGRADUATE INFORMATION TEKNOLOGI STUDENT

🙎 Pasuruan, Jawa Timur 💽 +62895326850001 🖸 adindanurfitri41@gmail.com 🖫 adinda nur fitriani

PROFILE SUMMARY

Mahasiswi Institut Teknologi dan Bisnis Yadika Pasuruan yang memiliki minat besar untuk mengikuti program Intrenship. Lulusan pada tahun 2022 di SMK Negri 1 Gempol dengan memperoleh rata-rata 85,41. Telah memiliki pengalaman bekerja sebagai teknisi dan customer service di sebuah toko laptop selama 1.5 tahun serta memiliki jiwa enterpreneur lewat pendirian bisnis yang saya ciptakan minuman Tenda.tea. Saya memiliki keterampilan berorganisasi, memanajemen waktu, administrasi dan keuangan. Keterampilan tersebut dapat terbukti dari pengalaman saya sebelumnya yang berhasil meningkatkan efisiensi toko.

WORK EXPERIENCE

Owner Bisnis Minuman

April 2023 - Sekarang

Tenda.tea

- · Memimpin bisnis dengan omset 5 Juta perbulan dan berhasil menjual lebih dari ribuan teh kepada ratusan konsumen.
- · Tebiasa melayani puluhan konsumen setiap harinya, mulai membuat teh dan menyajikan teh kepada konsumen.
- · Melakukan pembukuan sederhana atas seluruh transaksi baik pemasukan dan pengeluaran pada bisnis yang dijalankan serta mengatur keuangan usaha.

Teknisi Komputer & Customer Service

Februari 2022-Juni 2023

Galaksi Software

- · Menanggapi pertanyaan pelanggan melalui telepon, whatsapp dan obrolan, mengatasi masalah serta menyelesaikan masalah secara tepat waktu.
- Menyelesaikan masalah hardware dan software perangkat laptop dan komputer.
- Membuat dan Mengedit dokumen dengan menggunakan software Ms. Office.

EDUCATION

 SMK Negri 1 Gempol **Teknik Komputer Dan Jaringan** 2020 - 2022

. ITB Yadika Pasuruan

2022 - sekarang

Sistem Teknologi dan Informasi (Informatika)

ORGANIZATIONAL EXPERIENCE

 Osis SMKN 1 Gempol **Anggota Divisi KJD**

· Himatif ITB Yadika Pasuruan

Bendahara Utama

HARDSKILL

SOFTSKILL

- Menguasai Microsoft Office (Word, Excel, Power Point)
- Bahasa Pemograman dasar (HTML, CSS, JS, PHP)
- Desain Grafis (Canva, Photoshop)
- Hardware & Software Device Laptop

- Teliti, Detail, Jujur dan Pekerja Keras
- · Kemampuan Berkomunikasi dengan baik
- · Mudah beradaptasi dan mamu bekerja secara individu maupun dalam tim